臺灣高等法院高雄分院刑事判決　　　　 96年度上易字第436號
上　訴　人
即　被　告　乙○○
上列上訴人因竊盜案件，不服臺灣高雄地方法院96年度易字第
1030號中華民國96年3 月28日第一審判決（起訴案號：臺灣高雄
地方法院檢察署96年度偵字第6332號），提起上訴，本院判決如
下：
     主  文
上訴駁回。
乙○○緩刑貳年。
     事  實
一、乙○○基於意圖為自己不法所有之犯意，於民國96年2 月22
    日下午1 時30分許，進入甲○○所有位於高雄縣仁武鄉仁福
    村橫山三巷5 －16號無人居住之鐵皮屋（侵入他人建築物部
    分未經告訴及起訴），持其在該處撿拾之客觀上足對人之生
    命、身體、安全構成威脅，具有危險性，可供為兇器使用之
    長鐵條1 支，以持之拆卸該址鐵皮屋鋁門之鋁條6 支之方式
    （起訴書誤載為鋁窗），而竊取該鋁條6 支得手，使該鋁門
    失其全部之效用（毀損部分未據告訴及起訴）。嗣為行經該
    處之黃聖峰發現而報警，為警當場查獲乙○○，並當場扣得
    上開甲○○所有、已為被告所拆卸而竊取得手之鋁條6 支（
    已發還甲○○），始查知上情。
二、案經高雄縣政府警察局仁武分局報告臺灣高雄地方法院檢察
    署檢察官偵查起訴。
    理  由
一、上訴人即被告乙○○於警詢、偵查、原審及本院對於持在竊
    盜現場撿拾之長鐵條竊得鋁條6 條之事實均坦承不諱，核與
    證人即被害人甲○○、證人即當場發現而報警之黃勝峰於警
    詢中證述情節相符，並有扣案之鋁條6 支可資佐證，復有贓
    物認領保管單1 紙及查獲照片等件附卷可稽，足見被告之自
    白與事實相符，自得為認定犯罪之依據。是以，本案被告犯
    罪事證明確，其犯行洵堪認定，應依法論科。至於被告雖認
    其用以竊盜之長鐵條，係在竊盜現場取得，並非其隨身攜帶
    ，應不成立攜帶兇器竊盜等語。惟刑法第321 條第1 項第3
    款所稱之攜帶兇器竊盜罪，其兇器並不以隨身攜帶為必要，
    即在竊盜現場取得用以竊盜之兇器，亦包括在內，故被告既
    有持在竊盜現場所取得之長鐵條竊取他人財物，自係攜帶兇
    器竊盜，附此敘明。
二、按刑法第321 條第1 項第3 款之攜帶兇器竊盜罪，係以行為
    人攜帶兇器竊盜為其加重條件，此所謂兇器，其種類並無限
    制，凡客觀上足對人之生命、身體、安全構成威脅，具有危
    險性之兇器均屬之，且祇須行竊時攜帶此種具有危險性之兇
    器為已足（最高法院79年臺上字第5253號判例意旨可資參照
    ）。查本件被告持以拆卸上址鋁門上之鋁條6 支而竊取得手
    ，惟未扣案之長鐵條1 支，長約60公分，全支均為金屬鐵製
    一節，業據被告供承在卷（見原審96年6 月26日準備程序筆
    錄）。是由被告上開所供，上開長鐵條係屬外觀質地堅硬之
    鐵製金屬製品，且被告持之足以拆卸被害人甲○○所有之鋁
    門上之鋁條，是該等物品，顯然客觀上足對人之生命、身體
    、安全構成威脅，具有危險性，可供兇器使用，自屬刑法第
    321 條第1 項第3 款所稱之兇器無誤。核被告以上開工具，
    拆卸被害人甲○○所有之鋁門上之鋁條6 支，而竊取得手之
    行為，係犯刑法第321 條第1 項第3 款之攜帶兇器竊盜罪。
三、原審以被告罪證明確，並適用第321 條第1 項第3 款、第41
    條第1 項前段規定，並審酌被告正值青壯之年，不思以正當
    方式取得財物，竟貪圖私慾，竊取他人之物，對於他人之財
    產安全及社會治安之維護，危害甚鉅，惡行非輕；惟念及被
    告未曾受有期徒刑以上刑之宣告，有臺灣高等法院被告前案
    紀錄表1 份附卷可稽，且所竊取之財物，已因犯罪後隨即被
    查獲，而發還被害人，此有前開贓物認領保管單1 紙附卷可
    考，且被告所竊鋁條6 支價值約新台幣1,000 元，經證人甲
    ○○於警詢中陳述明確（見警卷），是所竊財物價值尚非至
    鉅，又考量被告於犯罪後坦承犯行、其犯罪動機、手段等一
    切情狀，量處有期徒刑六月，並參酌上開各情，諭知易科罰
    金之折算標準。及敘明被告持以為本件竊盜犯行之長鐵條1
    支，係被告於高雄縣仁武鄉仁福村橫山三巷5 －16號所撿拾
    ，非其所有一節，亦據其供承在卷，復並無其他證據足認該
    物係被告所有，爰不予宣告沒收之。其認事用法，核無不合
    ，量刑亦屬允當。被告上訴意旨認其非攜帶兇器，指摘原判
    決不當為無理由，應予駁回。又被告前未曾因故意犯罪受有
    期徒刑以上刑之宣告，有臺灣高等法院被告前案紀錄表可參
    ，被告於犯後坦承罪行（僅爭執其非攜帶兇器），態度良好
    ，所竊得之財物價值不高，且經被害人領回等情，本院認被
    告經此偵審程序教訓，當知警惕，而無再犯之虞，所宣告之
    刑以暫不執行為適當，爰宣告緩刑二年。
據上論斷，應依刑事訴訟法第368 條，刑法第74條第1 項第1 款
，判決如主文。
本案經檢察官方娜蓉到庭執行職務。
中　　華　　民　　國　　96　　年　　6 　　月　　5 　　日
                  刑事第三庭    審判長法  官  周賢銳
                                      法  官  謝宏宗
                                      法  官  黃仁松
以上正本證明與原本無異。
本判決不得上訴。
中　　華　　民　　國　　96　　年　　6 　　月　　5 　　日
　　　　　　　　　　　　　　　　　　　書記官  馬蕙梅
附錄本判決論罪科刑法條：
中華民國刑法第321 條（加重竊盜罪）
犯竊盜罪而有左列情形之一者，處6 月以上、5 年以下有期徒刑
：
一、於夜間侵入住宅或有人居住之建築物、船艦或隱匿其內而犯
    之者。
二、毀越門扇、牆垣或其他安全設備而犯之者。
三、攜帶兇器而犯之者。
四、結夥3 人以上而犯之者。
五、乘火災、水災或其他災害之際而犯之者。
六、在車站或埠頭而犯之者。
前項之未遂犯罰之。
